【裁判字號】    99,易,809
【裁判日期】    990930
【裁判案由】    竊盜等
【裁判全文】
臺灣彰化地方法院刑事判決               99年度易字第809號
公  訴  人  臺灣彰化地方法院檢察署檢察官
被      告  丙○○
上列被告因竊盜等案件，經檢察官提起公訴（99年度偵字第6157
、6652號），被告就被訴事實為有罪之陳述，本院進行簡式審判
程序，判決如下：
    主  文
丙○○犯竊盜罪，累犯，處有期徒刑捌月；又犯竊盜罪，累犯，
處有期徒刑陸月。應執行有期徒刑壹年。
    事  實
一、丙○○前因施用第1 、2 級毒品案件，經本院以90年度訴字
    第510 號分別判處有期徒刑10月、6 月確定；另因違反槍砲
    彈藥刀械管制條例案件，經臺灣高等法院臺中分院以90年度
    訴字第1321號判處有期徒刑3 年10月確定，上開案件合併定
    應執行刑為有期徒刑5 年，於民國95年3 月21日縮短刑期假
    釋出監，於95年8 月24日假釋期滿假釋未經撤銷，其未執行
    之刑，以已執行論。仍不知悔改，復為下列犯行：
  (一)於99年5 月6 日（起訴書誤載為99年5 月4 日，業經公訴檢
    察官當庭更正）凌晨3 時30分許，騎乘不知情之配偶李婉綺
    所有之車牌號碼G3A-762 號重型機車，行經彰化縣溪湖鎮○○路○ 段589 號乙○○之住處前，見該住處旁空地所停放、
    車牌號碼Q5-5615 號之自小客車內有無線電對講機，竟意圖
    為自己不法之所有及基於毀損他人物品之犯意，於同日凌晨
    4 時許，撿拾路邊石塊，持石塊打破車窗玻璃，致該自小客
    車前座兩面車窗玻璃均破裂損壞，足生損害於乙○○，再伸
    手進入車內行竊之方式，竊取該自小客車內乙○○所有之車
    用無線電對講機1 台（價值約新臺幣【下同】16,000元），
    得手後旋即離開現場。嗣經乙○○於案發時聽聞車窗破裂聲
    響，立即報警處理，經警方調閱現場監視器畫面發現竊嫌騎
    乘車牌號碼G3A-762 號重型機車而循線查獲。
  (二)於99年6 月3 日上午6 時30分時許，騎乘不知情之母親廖李
    梅所有之車牌號碼VOF-150 號輕型機車，行經彰化縣花壇鄉
    ○○村○○路與花南路口，見該處所停放、車牌號碼717-ZV
    號營業貨運曳引車內有無線電對講機，復意圖為自己不法之
    所有，以撿拾路邊石塊，持石塊打破副駕駛座車窗玻璃（毀
    損部分未據告訴），再伸手進入車內行竊之方式，竊取該曳
    引車內、甲○○所有之車用無線電對講機1 台（價值約
    7,000 元），得手後旋即離開。嗣經甲○○報警，經警調閱
    上開路口監視器畫面而循線查獲。
二、案經乙○○訴由彰化縣警察局溪湖分局、甲○○訴由彰化縣
    警察局彰化分局報告臺灣彰化地方法院檢察署檢察官偵查起
    訴。
    理  由
一、本件被告丙○○所犯係死刑、無期徒刑、最輕本刑為3 年以
    上有期徒刑以外之罪，被告就被訴事實為有罪之陳述，經本
    院裁定以簡式審判程序審理，依刑事訴訟法第273 條之2 、
    同法第159 條第2 項之規定，不適用傳聞法則有關限制證據
    能力之相關規定，合先敘明。
二、上揭事實，業據被告丙○○坦承不諱，事實欄一之(一)所示犯
    行，並有證人即告訴人乙○○於警詢及偵查中之證言、警員
    陳順益出具之職務報告書、乙○○指認犯罪嫌疑人紀錄表、
    車牌號碼G3A-762 號重型機車之車籍查詢基本資料各1 份、
    現場照片及監視器錄影翻拍照片共30張（彰檢偵6157號卷第
    11至15頁、第19至33頁）可資佐證；事實欄一之(二)所示犯行
    ，經證人即告訴人甲○○於警詢時證述明確，並有車牌號碼
    VOF-150 號輕型機車、車牌號碼717-ZV號營業貨運曳引車之
    車籍查詢基本資料各1 紙、現場及監視器錄影翻拍照片共9
    張（彰檢偵6652號卷第9 至13頁）附卷可稽，足認被告自白
    與事實相符，堪可採信。又被告於本院審理時供稱：99年5
    月6 日行竊無線電對講機的時候，沒有用打火機，我是撿路
    邊石頭，打破駕駛座的窗戶，直接伸手進去車裡面拿，我不
    知道車窗為什麼會有被燒過的痕跡，這不是我弄的等語（本
    院卷第29頁反面至第30頁），而證人即告訴人乙○○於警詢
    時亦稱：有聽到車門玻璃被敲破的聲音等語，且卷附車輛現
    場照片亦呈現車窗破裂毀損之情形，是被告上開供述並非無
    據，應堪採信，起訴意旨認被告係以噴射打火機先燒烤乙○○上開自小客車之車窗玻璃再淋水使玻璃破裂，而竊取乙○○車內之無線電對講機得手，容有未洽，附此敘明。本件事
    證明確，被告犯行堪以認定，應依法論科。
三、按刑法第321 條第1 項第3 款攜帶兇器竊盜罪，所稱之兇器
    ，乃依一般社會觀念足以對人之生命、身體、安全構成威脅
    ，而具有危險性之「器械」而言，磚塊、石頭乃自然界之物
    質，尚難謂為通常之「器械」，從而持磚塊、石頭砸毀他人
    車窗竊盜部分，尚難論以攜帶兇器竊盜罪（最高法院92年度
    臺非字第38號判決意旨參照），是核被告事實欄一之(一)所為
    ，係犯刑法第320 條第1 項之竊盜罪及同法第354 條之毀損
    他人物品罪；事實欄一之(二)所為，係犯刑法第320 條第1 項
    之竊盜罪。起訴意旨認被告事實欄一之(一)、(二)所犯均為刑法
    第321 條第1 項第3 款之攜帶兇器竊盜罪，容有未洽，惟其
    基本事實同一，本院自應予審理，並變更其起訴法條。又按
    犯罪事實有無起訴，應以起訴書犯罪事實欄之記載為準，而
    不以所引法條為依據；再按告訴乃論之罪，告訴人之告訴，
    祇須指明所告訴之犯罪事實及表示希望訴追之意思，即為已
    足（最高法院73年度臺上字第5222號判例意旨參照）。查本
    件告訴人乙○○於警詢時已敘明被告毀損其車窗玻璃之犯罪
    事實，並向警員表示要提出告訴，此觀其警詢筆錄記載甚明
    ，是被告於事實欄一之(一)所涉毀損他人物品罪嫌部分，應認
    業經告訴人乙○○合法告訴。又公訴人就被告前述毀損犯行
    ，於起訴書雖未引用刑法第354 條之法條，但起訴書犯罪事
    實欄已記載此部分犯罪事實，且據告訴人乙○○提起告訴，
    堪認就被告該次毀損之犯行已經起訴，而在本院審理範圍內
    ，併予敘明。被告於著手竊取乙○○車內無線電對講機時，
    同時毀損其車窗玻璃，係一行為觸犯竊盜罪及毀損罪，為想
    像競合犯，應依刑法第55條之規定，從一重之竊盜罪處斷。
    被告前後2 次竊盜犯行，犯意各別，行為互異，應分論併罰
    。又被告有如事實欄一所載之前案科刑及執行紀錄，有卷附
    臺灣高等法院被告前案紀錄表可按，其受有期徒刑之執行完
    畢，5 年以內故意再犯有期徒刑以上之罪，所犯上開各罪，
    均為累犯，應依刑法第47條第1 項之規定，各加重其刑。爰
    審酌被告素行不佳，其正值壯年，不思循正途獲取財物，見
    他人車內有無線電對講機即起意竊取，毫無他人所有物之概
    念，及其各次竊盜之手段、所得財物價值、犯後態度、智識
    程度等一切情狀，認公訴人具體求處有期徒刑2 年、2 年，
    尚嫌過重，爰分別量處如主文所示之刑，並依刑法第51條第
    5 款之規定，定其應執行之刑。
據上論斷，應依刑事訴訟法第273 條之1 第1 項、第299 條第1
項前段、第300 條，刑法第320 條第1 項、第354 條、第55條、
第47條第1 項、第51條第5 款，刑法施行法第1 條之1 第1 項、
第2 項前段，判決如主文。
本案經檢察官詹喬偉到庭執行職務。
中    華    民    國    99    年    9     月    30    日
                        刑事第八庭    法  官  王素珍
以上正本證明與原本無異。
如不服本判決應於收受判決後10日內向本院提出上訴書狀，並應
敘述具體理由；其未敘述上訴理由者，應於上訴期間屆滿後20日
內向本院補提理由書（均須按他造當事人之人數附繕本）「切勿
逕送上級法院」。
告訴人或被害人對於判決如有不服具備理由請求檢察官上訴者，
其上訴期間之計算係以檢察官收受判決正本之日期為準。
中    華    民    國    99    年    9     月    30    日
                                      書記官  陳秀香
附錄本案論罪科刑法條：
中華民國刑法第320條
（普通竊盜罪、竊佔罪）
意圖為自己或第三人不法之所有，而竊取他人之動產者，為竊盜
罪，處5  年以下有期徒刑、拘役或 5 百元以下罰金。
意圖為自己或第三人不法之利益，而竊佔他人之不動產者，依前
項之規定處斷。
前二項之未遂犯罰之。

司法院資訊處製作；財團法人民間司法改革基金會備份。
